臺灣彰化地方法院民事裁定
110年度聲再字第4號
再審聲請人  張泰閎  
再審相對人  鄭惠月  

上列當事人間請求遷讓房屋等事件，再審聲請人對於民國110年1
月15日本院確定裁定（110年度再易字第1號）聲請再審，本院裁
定如下：
    主  文
再審之聲請駁回。
再審聲請費用由再審聲請人負擔。
    理  由
一、按再審之訴，應於30日之不變期間內提起。前項期間，自判
    決確定時起算，判決於送達前確定者，自送達時起算；其再
    審之理由發生或知悉在後者，均自知悉時起算，民事訴訟法
    第500條第1項、第2項定有明文。上開規定於對確定裁定聲
    請再審者準用之，同法第507條亦有明定。經查，本院110年
    度再易字第1號再審之訴事件裁定，係於民國110年1月20日
    送達再審聲請人確定，有送達證書附於該案卷宗足憑，而再
    審聲請人係於110年1月26日提起本件再審聲請，亦有民事聲
    請再審狀之收狀戳章在卷可憑，是再審聲請人本件聲請再審
    ，並未逾法定不變期間，合先敘明。
二、再審聲請人聲請意旨略以：
　㈠貴院110年度再易字第1號裁定（下稱原確定裁定），未經傳
    喚再審聲請人出庭陳述、補正再審之理由，即逕予駁回，有
    違反法令之虞。
　㈡另再審相對人所主張之違約金算法有誤，其於105年10月11日
    即將房屋斷電，致再審聲請人無法出入及營運，則其請求違
    約金即屬不合法、不合理，為此依民事訴訟法第497條規定
    ，聲請再審等語。
三、按當事人對於確定裁定聲請再審，應依民事訴訟法第507條
    準用第501條第1項第4款規定，以訴狀表明再審理由及關於
    再審理由並遵守不變期間之證據，此為必須具備之程式。所
    謂表明再審理由，必須指明確定裁定有何合於法定再審事由
    之具體情事始為相當，倘僅泛言有何條款之再審事由，而無
    具體情事者，仍難謂已合法表明再審理由，且性質上毋庸命
    其補正（最高法院61年台再字第137號、70年台再字第35號
    判例意旨參照）。又當事人聲請再審，雖聲明係對於某件確
    定裁定為再審，但審查其再審訴狀理由，實為對前訴訟程序
    之確定判決或其他裁定有所指摘，而對於該聲明不服之確定
    裁定，則未指明有如何法定再審理由，此種情形，可認為未
    合法表明再審理由，逕以其聲請再審為不合法駁回之（最高
    法院69年台聲字第123號判例、69年度第3次民事庭會議決定
    (一)參照）。
四、本件再審聲請人既係對原確定裁定聲請再審，自須舉出原確
    定裁定有何再審之事由。再審聲請人雖謂原確定裁定，有未
    傳喚再審聲請人到庭之程序違法。惟按提起再審之訴，如未
    表明再審理由，其再審之訴即屬不合法，毋庸命其補正，逕
    予駁回之，原確定裁定已說明甚詳。又該駁回再審之訴之裁
    定，並非判決，不採言詞辯論原則，本無庸經言詞辯論程序
    為之，民事訴訟法第234條亦有明定。原確定裁定既認再審
    聲請人未合法表明再審理由，而以裁定駁回其再審之訴，自
    毋庸通知其到場辯論，是難認其程序有何違法之處。再審聲
    請人空言主張原確定裁定違背法令，惟並未具體指明究係違
    反何條項之法律，委無可採。此外，聲請人實係就其與再審
    相對人遷讓房屋等事件前訴訟程序之確定裁判，所認定事實
    、適用法律，指摘為不當，而對於原確定裁定，則僅泛言有
    民事訴訟法第497條「漏未斟酌重要證物」之再審事由，但
    並未具體指明有何該當上開條款之情事，自難謂已合法表明
    再審事由。再審聲請人既未合法表明再審事由，其本件再審
    聲請，為不合法，應予駁回。
五、據上論結，本件再審聲請為不合法，依民事訴訟法第507條
    、第502條第1項、第95條、第78條，裁定如主文。
中　　華　　民　　國　 110　　年　　 6　　月　　 21 　日
                  民事第一庭    審判長法官  廖國佑
                                      法官  李言孫
                                      法官  施錫揮
以上正本係照原本作成。　　　　　　　　
不得再抗告。
中　　華　　民　　國　　110 　年　　6 　　月　　22　　日
                                    書記官  顏麗芸